【裁判字號】    89,易,1126
【裁判日期】    891206
【裁判案由】    竊盜
【裁判全文】
臺灣彰化地方法院刑事判決                        八十九年度易字第一一二六號
    公  訴  人  臺灣彰化地方法院檢察署檢察官
    被      告  乙○○
    選  任
    辯護人  陳修義律師
右列被告因竊盜案件，經檢察官提起公訴（八十九年度偵字第五０二四號），本院判
決如左：
    主  文
乙○○無罪。
    理  由
一、公訴意旨略以：被告乙○○意圖為自己不法之所有，於民國（下同）八十九年七
    月四日下午四時許，在彰化縣福興鄉○○村○○路十九之一號前，見新頻道有線
    電視股份有限公司（下簡稱新頻道公司）所有，架設在電線桿之訊號線（起訴書
    誤為電纜線）下垂，遂徒手將之拉斷約五十公尺，於得手時，為巡邏警員當場查
    獲，因認被告涉犯刑法第三百二十條第一項竊盜罪嫌。
二、公訴人認被告涉有右揭竊盜犯行，係以前開訊號線屬新頻道公司所有，正在使用
    中，八十九年七月四日亦無斷訊情形，業據該公司外勤維修員甲○○於警、偵訊
    中證述明白，且被告自承有拉斷該訊號線之行為，足見為竊盜為主要論據。
三、按犯罪事實應依證據認定之，無證據不得推定其犯罪事實；又不能證明被告犯罪
    者，應諭知無罪之判決，刑事訴訟法第一百五十四條、第三百零一條第一項分別
    定有明文。且事實之認定，應憑證據，如未能發現相當證據，或證據不足以證明
    ，自不能以推測或擬制之方法，以為裁判基礎，最高法院四十年台上字第八六號
    著有判例足資酌。復竊盜罪係以行為人有為自己或第三人不法所有之意圖為其
    主觀違法構成要件，欠缺者，即未足構成竊盜罪，先予敘明。訊據被告固坦承有
    拉斷前開訊號線之行為，惟堅決否認有為自己或第三人不法所有之意圖，辯稱，
    因伊到舊住處巡視，見住處前道路上該訊號線下垂，為顧慮用路人之安全才以手
    拉斷訊號線，再要以虎頭鉗把訊號線綁到電線桿上，就為警查獲等語。經查，被
    告舊住處係彰化縣福興鄉○○村○○路十九之一號，業經本院當庭勘驗被告身分
    證屬實，是被告所辯因見該訊號線在其舊住處前道路下垂才將之拉斷尚非全然無
    稽。又證人甲○○固於警、偵訊中證述，前開訊號線屬新頻道公司所有，正在使
    用中，八十九年七月四日亦無斷訊情形等語，惟於本院審理時更進一步說明與補
    充，被告所拉斷之訊號線係舊傳輸網路，已沒有在傳輸訊號，且公司以往經驗接
    到路人反應有訊號線掉下，沒時間處理，為安全計，也建議他們先將訊號線扯下
    ，放在旁邊，公司再派人去處理。而掉落的訊號線公司都不再使用，訊號線只表
    面鍍銅，價值不高，公司對本案也無意告訴了等語。足釋明甲○○於警訊中所述
    該訊號線正使用中殆有不確，並被告扯斷訊號線為何無造成斷訊之疑，復益徵訊
    號線確有可能因下垂而造成路人往來之危險，且路人扯斷訊號線，將訊號線擺在
    旁邊，亦無損該公司之權益。另揆諸被告自警訊、偵查以迄審理時均否認有對該
    訊號線不法所有之意圖，而警方係於被告扯斷該訊號線時即予逮捕，僅此一部分
    客觀事實無據認定被告必有竊盜之犯意不言可諭。此外，復查無其他積極證據足
    認被告所為係竊盜。故綜上，認公訴人所認尚有未洽，被告犯罪不能證明，揆諸
    首揭意旨，自應諭知被告無罪之判決。
據上論斷，應依刑事訴訟法第三百零一條第一項，判決如主文。
本案經檢察官林俞妙到庭執行職務
中      華      民      國      八十九    年    十二    月      六      日
                                      臺灣彰化地方法院刑事第二庭
                                          法      官  洪  榮  謙
右正本證明與原本無異。
如不服本判決，應於判決送達後十日內向本院提出上訴狀（須附繕本）。
告訴人或被害人對於判決如有不服具備理由請求檢察官上訴者，其上訴期間之計算係
以檢察官收受判決正本之日期為準。
                                          法院書記官  梁  高  賓
中      華      民      國      八十九    年    十二    月     十一     日


司法院資訊處製作；財團法人民間司法改革基金會備份。
